【裁判字號】    92,親,24
【裁判日期】    920926
【裁判案由】    確認親子關係存在
【裁判全文】
臺灣雲林地方法院民事判決  九十二年度親字第二四號
    原      告  甲○○
    被      告  丙○○
    被      告  乙○○
右當事人間請求確認親子關係存在事件，本院判決如左：
    主      文
確認被告丙○○與原告之女蔡杺儒（女，民國九十二年五月二十一日生）間親子關係
存在。
訴訟費用由被告負擔。
    事      實
甲、原告方面：
一、聲明：如主文第一項所示。
二、陳述：原告甲○○於民國（下同）八十三年十二月二十四日與被告乙○○結婚，
    婚後由於個性差異，因此雙方於九十一年七月十六日離婚，嗣原告即與被告丙○
    ○同居，二人並於九十二年二月二十七日結婚，隨即於九十二年五月十二日產下
    一女蔡杺儒，由於原告產下女兒蔡杺儒距前婚姻關係消滅後僅三百日，依法尚在
    前婚姻之受胎期間，惟原告於離婚前二、三年即離家，從此即未曾與被告乙○○
    同居，因此原告之女蔡杺儒顯非受始自被告乙○○，而且原告係自九十一年七月
    十六日離婚後即與被告丙○○同居，因此原告之女蔡杺儒係受胎自被告丙○○，
    為就母再婚後所生子女確定其父誰屬，為此提起本件訴訟。
三、提出戶籍謄本、出生證明書及國立成功大學醫學院附設醫院（下稱成大醫院）親
    子鑑定診斷證明書、成大醫院婦產部優生保健科血緣鑑定報告書為證。
乙、被告丙○○、乙○○方面：
一、聲明：對原告主張之事實不爭執。
二、陳述：蔡杺儒確係丙○○與原告所生，非原告與被告乙○○所生之女。
    理      由
一、按確認法律關係之訴，非原告有即受確認判決之法律上之利益者，不得提起之；
    確認證書真偽或為法律關係基礎事實存否之訴，亦同。前項確認法律關係基礎事
    實存否之訴，以原告不能提起他訴訟者為限，又就母再婚後所生子女確定其父之
    訴，由母起訴者，以母之配偶及前配偶為共同被告，民事訴訟法第二百四十七條
    第一項、第二項、第五百九十一條第二項分別定有明文。所謂即受確認判決之法
    律上利益，係指因法律關係之存否不明確，致原告在私法上之地位有受侵害之危
    險，而此項危險，得以對於被告之確認判決除去之者而言（參照最高法院四十二
    年度台上字第一○三一號判例要旨）。而父母子女關係是否存在，不惟影響雙方
    之身分，且有關雙方因該身分而產生之法律關係，亦將隨之而變動。本件原告之
    女蔡杺儒為何人之女之身分關係存否不明確，致其私法上之地位有受侵害之危險
    ，而此項危險，得以確認判決除去之，故本件有提起確認之訴之法律上利益，合
    先敘明。
二、原告主張其女蔡杺儒係其與被告丙○○所生之女等情，業據原告提出戶籍謄本、
    出生證明書及成大醫院親子鑑定診斷證明書、成大醫院婦產部優生保健科血緣鑑
    定報告書為證，且為被告所不爭執。而據成大醫院對原告之女蔡杺儒與被告丙○
    ○所做之ＤＮＡ鑑定，發現：分析結果原告之女蔡杺儒與被告丙○○之親子關係
    概率大於百分之九十九，無法排除兩造之親子關係，有成大醫院親子鑑定診斷證
    明書、成大醫院婦產部優生保健科血緣鑑定報告書各一份在卷可憑，足認原告之
    女蔡杺儒確為被告丙○○所生。從而，原告請求確認其女蔡杺儒與被告丙○○間
    之親子關係存在，為有理由，應予准許。
三、據上論結，原告之訴為有理由，第七十八條，判決如主文。
中      華      民      國    九十二    年      九      月    二十六  日
                                      臺灣雲林地方法院家事庭
~B法      官  潘雅惠
右為正本係照原本作成
如對本判決上訴，應於判決送達後二十日內向本院提出上訴狀。（須附繕本）
中      華      民      國    九十二    年      九      月    二十六  日
~B法院書記官  曾玲玲


司法院資訊處製作；財團法人民間司法改革基金會備份。
